【裁判字號】    97,訴,335
【裁判日期】    970619
【裁判案由】    槍砲彈藥刀械管制等
【裁判全文】
臺灣板橋地方法院刑事判決               97年度訴字第335號
公  訴  人  臺灣板橋地方法院檢察署檢察官
被      告  丙○○
指定辯護人  林嫦芬律師
被      告  乙○○
                    （另案於臺灣新店戒治所執行強制戒治）
選任辯護人  邱昱宇律師
被      告  甲○○
                      號
選任辯護人  蔡柱律師
上列被告等因違反槍砲彈藥刀械管制條例等案件，經檢察官提起
公訴（96年度偵字第21534 號），本院判決如下：
    主  文
丙○○持有可發射子彈具有殺傷力之改造手槍，處有期徒刑參年
肆月，併科罰金新臺幣伍萬元，罰金如易服勞役，以新臺幣壹仟
元折算壹日。扣案可發射子彈具有殺傷力之改造手槍（槍枝管制
編號：0000000000號）壹枝沒收。
乙○○寄藏可發射子彈具有殺傷力之改造手槍，累犯，處有期徒
刑貳年陸月，併科罰金新臺幣參萬元，罰金如易服勞役，以新臺
幣壹仟元折算壹日；扣案可發射子彈具有殺傷力之改造手槍（槍
枝管制編號：0000000000號）壹枝沒收。又收受贓物
，處有期徒刑陸月。應執行有期徒刑貳年拾月，併科罰金新臺幣
參萬元，罰金如易服勞役，以新臺幣壹仟元折算壹日；扣案可發
射子彈具有殺傷力之改造手槍（槍枝管制編號：0000000
000號）壹枝沒收。
甲○○寄藏可發射子彈具有殺傷力之改造手槍，累犯，處有期徒
刑參年貳月，併科罰金新臺幣參萬元，罰金如易服勞役，以新臺
幣壹仟元折算壹日；扣案可發射子彈具有殺傷力之改造手槍（槍
枝管制編號：0000000000號）壹枝沒收。
    事  實
一、乙○○前因違反懲治盜匪條例等案件，經臺灣高等法院以八
    十五年度上更一字第七九七號判決判處有期徒刑七年六月確
    定，於民國八十八年五月二十七日縮短刑期假釋出獄，嗣於
    假釋期間又犯竊盜、搶奪、施用毒品等案件，經法院分別論
    罪科刑，並定應執行刑有期徒刑四年，上開假釋並經撤銷，
    入監優先執行所餘殘刑有期徒刑三年二月又二十三日，於九
    十三年二月十九日執行完畢（其後再接續執行前揭有期徒刑
    四年，此部分嗣於九十五年十月二十日縮短刑期假釋出獄，
    惟其假釋又於九十六年八月間遭撤銷，再依法減刑並定應執
    行刑為有期徒刑三年八月後，尚有殘刑六月又十八日待執行
    ）。甲○○前因違反麻醉藥品管理條例案件，經臺灣高等法
    院以八十三年度上訴字第四０九七號判決判處有期徒刑六年
    八月，於八十六年三月二十七日縮短刑期假釋出獄，嗣因竊
    盜及施用毒品等案件，經法院分別判處有期徒刑一年六月、
    六月，並定應執行刑有期徒刑一年十一月，另因過失傷害案
    件，經本院以八十九年度板交簡字第八七號判決判處有期徒
    刑三月在案，前揭假釋並遭撤銷，入監優先執行所餘殘刑有
    期徒刑四年一月又十七日，於九十四年一月二日執行完畢，
    有期徒刑一年十一月及三月部分則於九十五年四月四日縮短
    刑期假釋出獄，刑期至九十五年十一月十七日屆滿，其假釋
    未經撤銷，以已執行論。其等竟猶不知悔改，分別為下列犯
    行：
  (一)乙○○、甲○○與丙○○均明知未經許可，不得持有可發射
    子彈具有殺傷力之槍枝，亦不得為他人受寄代藏，惟丙○○
    竟自不詳時間起，持有可發射子彈、具有殺傷力之仿ＢＥＲ
    ＥＴＴＡ廠８４型半自動手槍製造之改造手槍一枝（槍枝管
    制編號：0000000000號），並於九十六年八月間
    某日，在臺北縣新莊市○○○路與龍安路口附近，將上開槍
    枝交付乙○○，乙○○因此隨身攜帶，代丙○○保管、藏放
    上開改造手槍。乙○○再於九十六年九月十二日晚間六時許
    ，前往臺北縣板橋市○○路○段一０五巷一弄十六之一號甲○○住處，委託甲○○代為保管上開改造手槍，甲○○即應
    允之，基於寄藏槍枝之犯意，將該槍藏放於住處附近之堤防
    縫隙內，迄九十六年九月十三日下午五時四十分許，經乙○○通知，始取出交付員警。
  (二)乙○○復明知魏文志（所涉竊盜犯行由檢察官另行通緝中）
    及真實姓名年籍不詳、綽號「文德」之成年男子所持有之車
    號７３６８－ＲＧ號自用小客車（該車係丁○○所有，於九
    十六年九月八日晚間九時三十五分許，在臺北縣樹林市○○
    路三十五號一樓前遭竊），係魏文志及「文德」竊盜而來之
    財物，竟仍於九十六年九月九日某時，在臺北縣新莊市○○○路附近予以收受，供己使用。
  (三)嗣於九十六年九月十三日下午一時十分許，乙○○駕駛前述
    ７３６８－ＲＧ號自用小客車前往臺北縣蘆洲市○○街三十
    八巷五十七弄十二號附近時，為警查獲。乙○○在有偵查犯
    罪職權之公務員尚未知悉其寄藏槍枝之犯行前，即向臺北縣
    政府警察局蘆洲分局偵查隊員警自首其寄藏改造手槍之犯行
    ，據實供述該槍現由甲○○保管中等情，並聯繫甲○○於同
    日下午五時四十分許攜帶前開改造手槍報繳而查獲。
二、案經臺北縣政府警察局蘆洲分局移送臺灣板橋地方法院檢察
    署檢察官偵查起訴。
    理  由
甲、證據能力方面：
一、按被告以外之人於審判外之言詞或書面陳述，除法律有規定
    者外，不得作為證據，刑事訴訟法第一百五十九條第一項固
    有明定。惟被告以外之人於審判外之陳述，雖不符同法第一
    百五十九條之一至之四規定，但經當事人於審判程序同意作
    為證據，法院審酌該言詞陳述或書面作成時之情況，認為適
    當者，亦得為證據，且當事人、辯護人於法院調查證據時，
    知有第一百五十九條第一項不得為證據之情形，而未於言詞
    辯論終結前聲明異議者，視為有前項之同意，此亦據刑事訴
    訟法第一百五十九條之五規定甚明。
二、關於證人即被害人丁○○警詢中之指述、內政部警政署刑事
    警察局九十六年十月十六日刑鑑字第０９６０１５２７８２
    號槍彈鑑定書、槍枝照片、贓物認領保管單及扣案之改造槍
    枝一枝等證據，被告乙○○、甲○○、丙○○及其等辯護人
    於本院九十七年三月二十日、同年五月十五日準備程序中，
    已陳稱：對證據能力沒有意見等語明確，迄本院言詞辯論終
    結前，復未就上開證據之證據能力聲明異議，顯然同意以之
    作為證據，本院審酌上開證據並非違法取得，亦無證明力明
    顯過低之情形，是均有證據能力，皆得作為認定被告三人犯
    罪之證據。
乙、實體方面：
一、訊據被告乙○○自白寄藏槍枝及收受贓物犯行，被告甲○○
    亦自白寄藏槍枝犯行不諱。被告丙○○則矢口否認犯罪，辯
    稱：扣案之改造手槍並非伊交付被告乙○○保管，該槍與伊
    無關云云。經查：
  (一)被告甲○○於九十六年九月十三日五時四十分許報繳之改造
    手槍一枝（槍枝管制編號：0000000000號），乃
    被告乙○○於九十六年九月十二日晚間六時許，攜往臺北市
    板橋市○○路○段一０五巷一弄十六之一號之被告甲○○住
    處，委託被告甲○○代為藏放之事實，為被告乙○○、甲○○自白不諱，並有前述改造手槍一枝扣案可證。又上開槍枝
    經送內政部警政署刑事警察局進行鑑定，其結果認係仿ＢＥ
    ＲＥＴＴＡ廠８４型半自動手槍製造，換裝土造金屬槍管改
    造而成之槍枝，擊發功能正常，可供擊發適用子彈使用，認
    具殺傷力乙節，另有該局九十六年十月十六日刑鑑字第０９
    ６０１５２７８２號槍彈鑑定書一份在卷可憑（見偵查卷第
    一三六頁至第一三八頁）。是以被告乙○○交予被告甲○○
    代為保管之扣案槍枝，確屬槍砲彈藥刀械管制條例所列管之
    改造手槍，堪予認定。
  (二)再查，系爭槍枝乃由被告丙○○於九十六年八月間某日，在
    臺北縣新莊市○○○路與龍安路口附近，交付被告乙○○代
    為藏放等情，另據被告乙○○自白在卷，並於本院審判期日
    以證人身分具結後證述明確。按槍砲彈藥刀械管制條例第十
    八條第一項規定，犯該條例之罪自首，並報繳其持有之全部
    槍砲、彈藥、刀械者，減輕或免除其刑，其已移轉持有而據
    實供述全部槍砲、彈藥、刀械之來源或去向，因而查獲者亦
    同，則持有槍械之人，如供出槍砲來源因而查獲者，既得邀
    減輕或免除其刑之寬典，為擔保其不利於其他被告陳述之真
    實性，固應有足以令人確信其陳述為真實之補強證據，始能
    據以為論罪之依據，惟所謂補強證據，並非以證明犯罪構成
    要件之全部事實為必要，倘其得以佐證持有槍械之人之陳述
    非屬虛構，能予保障所陳述事實之真實性，即已充足，且得
    據以佐證者，雖非直接可以推斷該被告之犯罪，但以此項證
    據與持有槍械犯案之人之陳述為綜合判斷，若足以認定犯罪
    事實者，仍不得謂非補強證據，最高法院著有九十四年度臺
    上字第五八二六號判決意旨可資參照。經查，證人乙○○於
    本院審理時證述：扣案槍枝係被告丙○○於九十六年八月間
    某日交付伊代為保管，伊曾與被告丙○○試射該槍等情，核
    與其先前在警詢、偵查中之供述均甚一致（見偵查卷第十二
    頁至第十八頁、第八十九頁），並無歧異、矛盾之瑕疵可指
    。證人乙○○又證稱：系爭槍枝是被告丙○○在另案違反槍
    砲彈藥刀械管制條例被收押前幾天交給伊的，伊會知道被告
    丙○○被收押，是由與丙○○同時遭收押之友人告知等語，
    而被告丙○○確於九十六年九月五日與案外人褚文勇在臺北
    縣樹林市○○路三四九號「卡爾卡頌汽車旅館」房內，經警
    查獲其等持有改造手槍、子彈等違禁物後，移送臺灣板橋地
    法院檢察署檢察官偵辦並同遭收押乙節，有臺灣高等法院被
    告前案紀錄表及臺灣板橋地方法院檢察署檢察官九十六年度
    偵字第二００三四號、第二０五七四號起訴書電腦列印本各
    一份在卷可考，對照被告丙○○自承：伊曾在「卡爾卡頌汽
    車旅館」與乙○○碰面，因為乙○○要找伊友人褚文勇等情
    以觀，益徵證人乙○○之指述，乃信而有徵，堪予採信，且
    此亦足認被告乙○○與丙○○交情匪淺，被告丙○○將本案
    改造手槍交付乙○○代為藏放，實屬可能，並無何悖於常情
    事理之處。況被告乙○○與丙○○並無怨隙仇恨，此節復據
    證人乙○○證述在卷，並經被告丙○○自承不諱，而被告乙○○非但在有偵查犯罪職權之公務員知悉其寄藏槍枝之犯行
    前，自首犯罪，又供述系爭槍枝之去向乃交由被告甲○○藏
    放等情綦詳，警方並據此查獲，是以被告乙○○已足適用槍
    砲彈藥刀械管制條例第十八條第一項後段之規定減輕或免除
    其刑，當無再為邀得寬典，而胡亂指摘槍枝來源反自陷偽證
    罪責之理。從而，系爭槍枝乃被告丙○○於不詳時間持有後
    ，於九十六年八月間某日交付被告乙○○代為藏放，甚為明
    確；被告丙○○辯稱：系爭槍枝與伊無關云云，洵屬卸責之
    虛詞，要無可採。
  (三)扣案槍枝經臺北縣政府警察局蘆洲分局員警以煙燻法（氫丙
    稀酸酯法）勘查鑑識後，該槍枝固未顯現任何指紋，有該局
    刑案現場勘查紀錄表一份附卷可稽（見偵查卷第一四四頁）
    。然被告甲○○保管系爭槍枝時，並未特別包裹，而係隨手
    放入塑膠袋內即藏放於提防縫隙之事實，另據證人甲○○於
    本院審理時證述明確，系爭槍枝上之接觸性跡證既已遭環境
    因素破壞，則縱使槍枝上未採得被告丙○○之指紋，亦不得
    據此逕認證人乙○○之證詞有何瑕疵可指。故上開刑案現場
    勘查紀錄表，尚無從資為有利於被告丙○○之認定。
  (四)被告乙○○於九十六年九月九日某時，在臺北縣新莊市○○○路附近，收受７３６８－ＲＧ號贓車供己使用之犯行，另
    據被告乙○○自白在卷，核與證人即被害人丁○○於警詢中
    指述之情節相符（見偵查卷第二十三頁至第二十五頁），並
    有贓物認領保管單一紙附卷可稽（見偵查卷第四十八頁），
    足認被告乙○○此部分自白亦與事實相符，堪予採信。
  (五)綜上所述，本案事證明確，被告乙○○、甲○○、丙○○之
    犯行均堪予認定。
二、論罪科刑：
  (一)核被告丙○○所為，係犯槍砲彈藥刀械管制條例第八條第四
    項之未經許可，持有可發射子彈具有殺傷力之改造手槍罪。
    被告乙○○所為，係犯槍砲彈藥刀械管制條例第八條第四項
    之未經許可，寄藏可發射子彈具有殺傷力之改造手槍罪，及
    刑法第三百四十九條第一項之收受贓物罪。被告甲○○所為
    ，則係犯槍砲彈藥刀械管制條例第八條第四項之未經許可，
    寄藏可發射子彈具有殺傷力之改造手槍罪。按經撤銷假釋執
    行殘刑者，有期徒刑於全部執行完畢後，再接續執行他刑，
    有關合併計算執行期間之規定不適用之，刑法第七十九條之
    一第五項定有明文。經查：被告乙○○前因違反懲治盜匪條
    例等案件，經臺灣高等法院以八十五年度上更一字第七九七
    號判決判處有期徒刑七年六月確定，於八十八年五月二十七
    日縮短刑期假釋出獄，嗣於假釋期間又犯竊盜、搶奪、施用
    毒品等案件，經法院分別論罪科刑，並定應執行刑有期徒刑
    四年，上開假釋並經撤銷，入監優先執行所餘殘刑有期徒刑
    三年二月又二十三日，於九十三年二月十九日執行完畢；被
    告甲○○則前因違反麻醉藥品管理條例案件，經臺灣高等法
    院以八十三年度上訴字第四０九七號判決判處有期徒刑六年
    八月，於八十六年三月二十七日縮短刑期假釋出獄，嗣因竊
    盜及施用毒品等案件，經法院分別判處有期徒刑一年六月、
    六月，並定應執行刑有期徒刑一年十一月，另因過失傷害案
    件，經本院以八十九年度板交簡字第八七號判決判處有期徒
    刑三月在案，前揭假釋並遭撤銷，入監優先執行所餘殘刑有
    期徒刑四年一月又十七日，於九十四年一月二日執行完畢，
    有期徒刑一年十一月及三月部分則於九十五年四月四日縮短
    刑期假釋出獄，刑期至九十五年十一月十七日屆滿，其假釋
    未經撤銷，以已執行論等情，有臺灣高等法院被告前案紀錄
    表二份在卷可考，被告乙○○、甲○○受有期徒刑之執行完
    畢，五年內再犯本案有期徒刑以上之罪，為累犯，應依法加
    重其刑。被告乙○○於駕駛贓車之犯行為警查獲後，在有偵
    查犯罪職權之公務員知悉其寄藏槍枝犯行前，即向臺北縣政
    府警察局蘆洲分局偵查隊員警自首此部分犯行，據實供述該
    槍現由甲○○保管中等情，並聯繫甲○○於同日下午五時四
    十分許攜帶前開改造手槍報繳乙節，業據被告乙○○自承在
    卷，核與臺北縣政府警察局蘆洲分局九十六年九月十四日北
    縣警蘆刑字第０９６００３０５８３號刑事案件報告書上之
    記載相符，自應依槍砲彈藥刀械管制條例第十八條第一項後
    段之規定減輕其刑，並就被告乙○○所犯寄藏改造手槍罪部
    分依法先加後減。被告乙○○所犯上開二罪，犯意各別，行
    為互殊，應分論併罰。
  (二)爰審酌被告丙○○、乙○○、甲○○均素行非端，其等未經
    許可，分別持有或寄藏槍枝，對社會治安造成潛在風險，被
    告乙○○所收受之贓車價值非微，又被告乙○○、甲○○已
    坦承犯罪，被告丙○○則虛詞掩飾犯行之犯後態度，暨其等
    犯罪之動機、目的、手段等一切情狀，分別量處如主文所示
    之刑，均就罰金刑部分諭知易服勞役之折算標準，並就被告
    乙○○所受之有期徒刑部分定其應執行刑。
  (三)扣案之改造手槍一枝（槍枝管制編號：000000000
    0號），屬違禁物，應依刑法第三十八條第一項第一款之規
    定，分別於各被告所犯持有或寄藏槍枝罪所宣告之主刑項下
    併予宣告沒收。
據上論斷，應依刑事訴訟法第二百九十九條第一項前段，槍砲彈
藥刀械管制條例第八條第四項、第十八條第一項後段，刑法第十
一條前段、第三百四十九條第一項、第四十七條第一項、第四十
二條第三項前段、第五十一條第五款、第三十八條第一項第二款
，刑法施行法第一條之一，判決如主文。
本案由檢察官戊○○提起公訴，經檢察官林珮菁到庭執行職務。
中    華    民    國    97    年    6     月    19    日
                  刑事第九庭  審判長法  官  樊季康
                                    法  官  張筱琪
                                    法  官  劉元斐
上列正本證明與原本無異。
如不服本判決，應於判決送達後十日內敘明上訴理由，向本院提
出上訴狀（應附繕本）。
                                    書記官  張懿端
中    華    民    國    97    年    6     月    25    日
附錄本案論罪科刑所引法條
槍砲彈藥刀械管制條例第八條
未經許可，製造、販賣或運輸鋼筆槍、瓦斯槍、麻醉槍、獵槍、
空氣槍或第四條第一項第一款所定其他可發射金屬或子彈具有殺
傷力之各式槍砲者，處無期徒刑或五年以上有期徒刑，併科新臺
幣一千萬元以下罰金。
未經許可，轉讓、出租或出借前項所列槍枝者，處五年以上有期
徒刑，併科新臺幣一千萬元以下罰金。
意圖供自己或他人犯罪之用，而犯前二項之罪者，處無期徒刑或
七年以上有期徒刑，併科新臺幣一千萬元以下罰金。
未經許可，持有、寄藏或意圖販賣而陳列第一項所列槍枝者，處
三年以上十年以下有期徒刑，併科新臺幣七百萬元以下罰金。
第一項至第三項之未遂犯罰之。
刑法第三百四十九條
收受贓物者，處三年以下有期徒刑、拘役或五百元以下罰金。
搬運、寄藏、故買贓物或為牙保者，處五年以下有期徒刑、拘役
或科或併科一千元以下罰金。
因贓物變得之財物，以贓物論。


司法院資訊處製作；財團法人民間司法改革基金會備份。
